【裁判字號】    97,交訴,5
【裁判日期】    970215
【裁判案由】    搶奪等
【裁判全文】
臺灣板橋地方法院刑事判決               97年度交訴字第5號
公  訴  人  臺灣板橋地方法院檢察署檢察官
被      告  乙○○
                    （
上列被告因侵占等案件，經檢察官提起公訴（96年度偵字第2873
6 號、第29959 號），本院以裁定進行簡式審判程序，判決如下
：
    主  文
乙○○意圖為自己不法之所有，而侵占離本人所持有之物，處罰
金新臺幣壹萬元，如易服勞役，以新臺幣壹仟元折算壹日。又竊
盜，累犯，處有期徒刑肆月；扣案機車鑰匙壹支沒收。又意圖為
自己不法之所有，而搶奪他人之動產，累犯，處有期徒刑捌月。
又駕駛動力交通工具肇事，致人受傷而逃逸，累犯，處有期徒刑
柒月。上開有期徒刑部分應執行有期徒刑壹年伍月。
    事  實
一、乙○○前因違反肅清煙毒條例案件，經本院以85年度訴字第
    3097號判處有期徒刑3 年6 月確定，復因贓物案件，經本院
    以86年度易字第6771號判處有期徒刑6 月確定，上開2 項有
    期徒刑再經本院裁定定其應執行有期徒刑3 年10月確定；乙○○又因違反肅清煙毒條例案件，經本院以86年度訴字第27
    91號判處有期徒刑3 年8 月確定，上開應執行之有期徒刑3
    年10月、有期徒刑3 年8 月接續執行，刑期起算日期為民國
    86年9 月13日，而於90年2 月22日縮短刑期假釋出監；惟乙○○於假釋期間內，復因竊盜案件，經本院以91年度易字第
    893 號判處有期徒刑1 年2 月確定，前揭假釋亦經撤銷，所
    餘刑期與該有期徒刑1 年2 月接續執行，刑期起算日期為91
    年5 月30日，而於96年1 月19日縮短刑期假釋出監，並於同
    年4 月5 日縮刑期滿未經撤銷假釋，上開有期徒刑以已執行
    論。詎乙○○仍不知警惕，而為下列之犯行：
  (一)乙○○於96年11月下旬間某日時，在臺北縣中和市四號公園
    內，同時拾獲甲○○所有之行動電話1 具（前於96年9 月30
    日上午10時許，在臺北縣中和市○○街178 巷口前之工程車
    內遭不詳之人竊取而離甲○○本人之持有）及丙○○所有之
    名片夾1 個（前於96年11月19日下午3 時30分許，在臺北縣
    板橋市○○路○ 段389 號前之車內遭不詳之人所竊取而離丙○○本人之持有）等物，詎乙○○竟意圖為自己不法之所有
    ，將上開行動電話、名片夾等均侵占入己，並隨身攜帶。嗣
    乙○○於96年11月28日下午3 時許，行經臺北縣中和市○○
    路○ 段41號前時，因行跡可疑為警臨檢盤查，而查獲上開行
    動電話、名片夾等物，始偵得上情。
  (二)乙○○於96年12月17日上午7 時許，行經臺北縣板橋市○○
    街與縣民大道路口處，見戊○○所有之車牌號碼OZK-520 號
    重型機車停置該處路邊，無人看管，認有機可乘，竟意圖為
    自己不法之所有，持其所有之機車鑰匙1 支，上前發動該重
    型機車之電門而竊取之，得手後即騎乘該重型機車離去，並
    將之留供己用。
  (三)乙○○於竊得上開重型機車後，即騎乘該重型機車於街上遊
    蕩；嗣於同日上午7 時40分許，乙○○騎乘該重型機車行經
    臺北縣板橋市縣○○道○ 段與館前西路46巷路口處附近，見
    己○○獨自一人騎乘腳踏車行至該處，且該腳踏車前方置物
    籃內置有手提袋1 只（內有現金新臺幣150 元、小皮1 只、
    袈裟1 件、口紅1 條、眼鏡1 副、健保卡1 張等物），乙○○認有機可乘，竟意圖為自己不法之所有，騎車接近己○○
    ，趁己○○不及防備之際，出手搶奪上開己○○所有置於腳
    踏車前方置物籃內之手提袋1 只，得手後即騎車加速逃離現
    場。
  (四)乙○○於搶得上開手提袋後，即騎乘機車沿路逃逸；嗣於同
    日上午7 時50分許，乙○○騎乘該重型機車沿臺北縣板橋市
    ○○路往中和方向行駛，行至民族路、館前東路交岔路口處
    時，見其前方民族路直行方向之路口號誌已轉換為紅燈，然
    乙○○因急於逃逸，乃闖越紅燈欲強行通過該交岔路口，適
    有丁○○亦騎乘車牌號碼BJC-156 號重型機車，沿館前東路
    直行至該交岔路口處，見乙○○騎乘機車闖越紅燈而來，已
    閃避不及，兩車因而發生撞擊，丁○○遭撞擊後，人車倒地
    ，受有頭部創傷、左手腕挫傷、左膝瘀傷、左髖部挫傷等傷
    害（乙○○所涉過失傷害犯行部分，未據告訴及起訴）；乙○○於騎乘機車肇事致丁○○受傷後，為求脫身，竟另萌肇
    事逃逸之念，而於起身後，僅將倒地之機車牽起停放路邊，
    旋拾起上開搶得之手提袋徒步逃離現場；適有機車騎士陳奕
    先當場目擊事發經過，見乙○○棄車逃逸，旋緊追在後，而
    於臺北縣板橋市○○路168 號前追上乙○○，並與據報前往
    現場處理之警員合力制伏乙○○，另扣得前述乙○○所有用
    以竊取機車之機車鑰匙1 支。
二、案經甲○○、丙○○訴由臺北縣政府警察局中和分局及己○○訴由臺北縣政府警察局板橋分局報請臺灣板橋地方法院檢
    察署檢察官偵查起訴。
    理  由
一、上揭事實，業據被告乙○○於本院審理時均坦白承認，核與
    告訴人甲○○、丙○○、己○○、被害人戊○○等人於偵查
    中指訴及證述之情節、證人陳奕先於偵查中證述之情節相符
    ，並有告訴人甲○○、丙○○、己○○、被害人戊○○等人
    所出具之贓物認領保管單各1 紙、被害人丁○○所提出之亞
    東紀念醫院診斷證明書1 紙等在卷可稽，及機車鑰匙1 支扣
    案可資佐證，足認被告上開自白，核與事實相符；本件事證
    明確，被告犯行堪以認定。
二、核被告如事實欄第1 項(一)所載之行為，係犯刑法第337 條之
    侵占離本人所持有之物罪；被告如事實欄第1 項(二)所載之行
    為，係犯刑法第320 條第1 項之竊盜罪；被告如事實欄第1
    項(三)所載之行為，係犯刑法第325 條第1 項之搶奪罪；被告
    如事實欄第1 項(四)所載之行為，係犯刑法第185 條之4 之肇
    事逃逸罪。被告如事實欄第1 項(一)所載犯行，係以一行為同
    時侵占分屬告訴人甲○○、丙○○2 人所有離本人持有之物
    ，而侵害數法益，為同種想像競合犯，應依刑法第55條前段
    規定，從一侵占離本人所持有之物罪處斷。被告上開4 項犯
    行，犯意各別，行為互殊，應予分論併罰。又被告有如事實
    欄第1 項所載之犯罪科刑及執行紀錄，有臺灣高等法院被告
    前案紀錄表在卷可參，其於受有期徒刑之執行完畢後，5 年
    內故意再犯本件如事實欄第1 項(二)、(三)、(四)所載之竊盜、搶
    奪、肇事逃逸等3 項有期徒刑以上之罪，為累犯，應依刑法
    第47條第1 項規定，就其所犯上開3 罪部分加重其刑。爰審
    酌被告之素行、犯罪動機、目的、手段、犯罪所得財物之價
    值、其行為對於各告訴人、被害人所造成之損害程度，及被
    告犯後於本院審理時已坦承犯行，態度尚稱良好等一切情狀
    ，認公訴人具體求處被告侵占離本人所持有之物犯行部分罰
    金新臺幣1 萬元、肇事逃逸犯行部分有期徒刑7 月，尚稱允
    適，而公訴人具體求處被告竊盜犯行部分有期徒刑5 月、搶
    奪犯行部分有期徒刑1 年，則屬過重，爰分別量處如主文所
    示之刑，並就被告受罰金刑宣告部分諭知易服勞役之折算標
    準，及就有期徒刑部分定其應執行之刑。扣案機車鑰匙1 支
    ，係被告所有供其本件如事實欄第1 項(二)所載竊盜犯行所用
    之物，此據被告供承明確，爰併依刑法第38條第1 項第2 款
    規定宣告沒收。
據上論斷，應依刑事訴訟法第273 條之1 第1 項、第299 條第1
項前段，刑法第337 條、第320 條第1 項、第325 條第1 項、第
185 條之4 、第55條、第47條第1 項、第42條第3 項、第51條第
5 款、第38條第1 項第2 款，刑法施行法第1 條之1 第1 項、第
2 項前段，判決如主文。
本案經檢察官黃佳權到庭執行職務
中    華    民    國    97    年    2     月    15    日
                  刑事第一庭  法  官  劉景宜
以上正本證明與原本無異
如不服本判決應於送達後10日內向本院提出上訴狀
                              書記官  謝秀青
中    華    民    國    97    年    2     月    18    日
附錄本案論罪科刑法條全文：
刑法第337 條、第320 條第1 項、第325 條第1 項、第185 條之
4
刑法第337條
意圖為自己或第三人不法之所有，而侵占遺失物、漂流物或其他
離本人所持有之物者，處5百元以下罰金。
刑法第320條第1項
意圖為自己或第三人不法之所有，而竊取他人之動產者，為竊盜
罪，處5年以下有期徒刑、拘役或5百元以下罰金。
刑法第325條第1項
意圖為自己或第三人不法之所有，而搶奪他人之動產者，處6月
以上5年以下有期徒刑。
刑法第185條之4
駕駛動力交通工具肇事，致人死傷而逃逸者，處6月以上5年以下
有期徒刑。


司法院資訊處製作；財團法人民間司法改革基金會備份。
